【裁判字號】    89,易,4534
【裁判日期】    891124
【裁判案由】    違反商標法
【裁判全文】
臺灣高雄地方法院刑事判決                        八十九年度易字第四五三四號
    公  訴  人  臺灣高雄地方法院檢察署檢察官
    被      告  丙○○
    被      告  甲○○
右被告等因違反商標法案件，經檢察官提起公訴（八十九年度偵字第二０三一九號）
，本院判決如左：
    主  文
丙○○、甲○○共同連續明知為意圖欺騙他人，於同一商品使用相同於他人註冊商標
之圖樣之商品而販賣，各處拘役肆拾日、貳拾日，如易科罰金，均以新台幣玖佰元即
銀元佰元折算壹日。均緩刑貳年。
扣案仿冒之路易威登皮包貳拾肆只、賽玲皮包只、固喜歡固喜皮包玖只、香奈兒皮
包貳只、香奈兒眼鏡陸只、固喜歡固喜手錶陸只、香奈兒手錶壹只，均沒收。
    事  實
一、丙○○與甲○○為夫婦關係，丙○○在高雄市苓雅區○○○路國民市場內擺設攤
    位販賣皮件，甲○○則於假日前往幫忙販賣。二人明知如附表所示之商標圖樣，
    分別為法商．路易威登馬爾悌耶公司（以下簡稱路易威登馬爾悌耶公司）（起訴
    書誤載為法商路易威登公司）、法商．賽玲有限公司（以下簡稱賽玲公司）、義
    商．固喜歡固喜公司（以下簡稱固喜歡固喜公司）、瑞士商．香奈兒股份有限公
    司（以下簡稱香奈兒公司）向經濟部中央標準局申請商標註冊取得商標專用權之
    商標圖樣，指定使用於各種皮包、鐘錶、眼鏡及其組件等商品，且均尚在專用期
    間內，而前開四家公司所生產之皮包、鐘錶、眼鏡，在國際、國內市場行銷多年
    、品質著有信譽，為業界及相關消費大眾所共知；詎丙○○、甲○○竟共同基於
    意圖營利之概括犯意聯絡，在未經前開四家公司同意或授權情形下，由丙○○先
    於八十九年七月間，在前開市場攤位前，向年籍姓名不詳約四十多歲之林姓男子
    ，以遠低於真品價格每只皮包、眼鏡、手錶各新台幣（下同）一千二百元、三百
    元、七百元之價格，購買於同一商品上使用相同前開公司之註冊商標圖樣，而足
    與前開公司所產銷之真品相混淆之皮包、眼鏡、手錶一批，再與甲○○自八十九
    年八月間起，以每只皮包、眼鏡、手錶一千五百元、五百元、一千元之價格，在
    前開市場攤位販售與不特定人多次，二人總計售出仿冒皮包三、四只、手錶二只
    、眼鏡不詳數目。嗣於八十九年九月三日十時三十分許，當場為警在前開市場攤
    位查獲，並扣得仿冒之路易威登皮包二十四只、賽玲皮包三只、固喜歡固喜皮包
    九只、香奈兒皮包二只、香奈兒眼鏡六只、固喜歡固喜手錶六只、香奈兒手錶一
    只。
二、案經香奈兒公司訴由高雄市政府警察局鹽埕分局移送台灣高雄地方法院檢察署檢
    察官偵查起訴。
    理  由
一、訊據被告丙○○、甲○○固坦承於前揭時地為警查獲扣案皮包等物，並已有部分
    出售與消費者，惟均矢口否認有違反商標法犯行，被告丙○○辯稱：「伊不知扣
    案皮包等物是仿冒品」云云，被告甲○○則辯稱：「伊是有幫忙賣，但不是賣仿
    冒品，伊也不知有仿冒品」云云；惟查，右揭事實，業據告訴人香奈兒公司代理
    人乙○○、洪靖莉指述綦詳，並提出商標註冊證、真品與仿冒品估價單為證，復
    有被害人路易威登馬爾悌耶公司、賽玲公司、固喜歡固喜公司商標註冊證、臨檢
    紀錄表附卷可憑，又被告丙○○自承以販賣皮件為業已半年多，則其當知前開四
    家公司產品為高知名度、高單價之物，豈能相信以真品十分之一之價格所購得之
    扣押物為真品，再者，被告甲○○於偵訊時自承：「伊有幫忙丙○○販賣」等語
    ，對照被告丙○○於同日偵訊時供稱：「甲○○知道伊在販賣仿冒皮包」等語，
    顯見其二人均知林姓男子所販售之皮包等物為仿冒品，並均有販售與不特定人牟
    利之行為，其等前開辯解，為事後圖卸刑責之詞，不足採信；此外復有仿冒之路
    易威登皮包二十四只、賽玲皮包三只、固喜歡固喜皮包九只、香奈兒皮包二只、
    香奈兒眼鏡六只、固喜歡固喜手錶六只、香奈兒手錶一只扣案可資佐證，事證已
    明，被告二人犯行均堪認定。
二、核被告二人明知為意圖欺騙他人，於同一商品使用相同於他人註冊商標之圖樣之
    商品而販賣，均係犯商標法第六十三條之罪。被告二人有犯意聯絡及行為分擔，
    為共同正犯。被告二人多次販賣仿冒皮包等之犯行，時間緊接、手法及罪名均相
    同，顯均係基於概括犯意而為，均為連續犯，應論以一罪。又被告二人以一販賣
    行為同時侵害告訴人香奈兒公司等四家公司之商標權，為想像競合犯，應依刑法
    第五十五條之規定論以一罪。爰審酌被告二人為牟一己私利，無視他人商標專用
    權，更罔顧政府為消除「仿冒王國」惡名所作之努力，犯後復飾詞卸責，惡行非
    輕，惟念其等均尚無前科，素行良好，此有卷附台灣高等法院被告全國前案紀錄
    表、台灣高雄地方法院檢察署刑案資料查註紀錄表可按，被告甲○○又僅於假日
    始為販售行為，犯罪情節較輕，及犯罪所生危害等一切情狀，分別量處如主文所
    示之刑，並均諭知易科罰金之折算標準。又被告二人前未曾受有期徒刑以上刑之
    宣告，已如前述，因一時失慮，偶罹刑典，經此偵、審程序及刑之宣告後，應知
    所警惕而無再犯之虞，本院認上開宣告之刑以暫不執行為適當，均予以宣告緩刑
    二年，以啟自新。扣案仿冒之路易威登皮包二十四只、賽玲皮包三只、固喜歡固
    喜皮包九只、香奈兒皮包二只、香奈兒眼鏡六只、固喜歡固喜手錶六只、香奈兒
    手錶一只，依商標法第六十四條規定，不問屬於犯人與否均宣告沒收。
據上論斷，應依刑事訴訟法第二百九十九條第一項前段，商標法第六十三條、第六十
四條，刑法十一條前段、第二十八條、第五十六條、第五十五條、第四十一條、第七
十四條第一款，罰金罰鍰提高標準條例第二條，判決如主文。
中      華民      國    八十九    年     十一     月    二十四    日
                                    臺灣高雄地方法院刑事第一庭
                                        法  官  曾  逸  誠
右正本證明與原本無異。
如不服本判決，應於判決送達後十日內，向本院提出上訴狀。
                                       書記官    許玉城
中    華    民    國      八十九      年      十一      月      二十四      日
附錄本案論罪科刑法條全文
商標法第六十三條：
明知為前條商品而販賣、意圖販賣陳列、輸出或輸入者，處一年以下有期徒刑、拘役
或科或併科新台幣五萬元以下罰金。


司法院資訊處製作；財團法人民間司法改革基金會備份。
